臺灣臺南地方法院刑事判決　　　　　　　　　　　　　九十三年度易字第三三六號
　　公　訴　人　臺灣臺南地方法院檢察署檢察官
　　被　　　告　乙○○
右列被告因詐欺案件，經檢察官提起公訴（九十二年度偵字第一０六一一號），本院
判決如左：
    主  文
乙○○幫助意圖為自己不法之所有，以詐術使人將本人之物交付，處有期徒刑陸月，
如易科罰金，以參佰元折算壹日。
    事  實
一、乙○○於民國九十二年三月上旬某日，閱報得悉自稱綽號「小陳」真實姓名年籍
    不詳之成年男子刊登廣告欲購買他人帳戶儲金簿、印章及提款卡等物。乙○○明
    知綽號「小陳」者，取得他人帳戶將用於不法之途，然因需款孔急，竟基於幫助
    「小陳」詐財之不確定故意，於同年三月間某日，以電話與自稱「小陳」之人聯
    絡，雙方約定由乙○○將其所有之第一銀行善化分行、帳號000000000
    000000號之儲金簿、印章及提款卡等物，以新台幣（下同）六千元之對價
    ，出售予自稱「小陳」之人。雙方並約定，先由乙○○將前開儲金簿等物以牛皮
    紙袋承裝，並置於臺南縣永康市○○路旁垃圾桶邊後，自稱「小陳」之人即至該
    處取走前開儲金簿等物。綽號「小陳」之男子取得前開儲金簿等物後，即與自稱
    國稅局稅務二課宋主任之真實姓名年籍不詳之成年男子共同組成犯罪集團，並基
    於意圖為自己不法所有之犯意聯絡，於九十二年四月二十五日，由自稱「宋主任
    」之人以電話聯絡丙○○，佯稱國稅局欲以自動提款機退稅，致使丙○○陷於錯
    誤而依其指示操作自動提款機，而將其帳戶內之九萬九千九百八十八元轉帳至乙
    ○○前揭帳戶內，並即提領一空。嗣因丙○○始終未能取得退稅，並經查詢後，
    始悉受騙，報警後循線查獲上情。
二、案經丙○○訴由台南縣警察局善化分局報告台灣台南地方法院檢察署檢察官偵查
    起訴。
    事  實
一、訊據被告乙○○於偵審中固均坦承於前揭時地販售帳戶儲金簿、印章及提款卡等
    物予自稱「小陳」之人，惟矢口否認涉有幫助詐欺罪嫌，辯稱：販售帳戶儲金簿
    、印章及提款卡之際，不知該帳戶遭人供以犯罪云云。經查：
（一）被告於九十二年三月間某日將其所有之第一銀行善化分行、帳號000000
      0000000000000號之儲金簿、印章及提款卡等物，以六千元之對
      價出售予自稱「小陳」之人使用，嗣告訴人丙○○於九十二年四月二十五日遭
      詐騙後，匯款至被告所賣出前開帳戶，並遭提領一空等情，業經被告於警詢、
      偵查及審判中供述明確，並經告訴人於警訊中指訴被騙情節明確，另有第一銀
      行善化分行帳戶號碼0000000000000000000號存摺存款客
      戶資料查詢單、存款明細分類帳、安泰商業銀行客戶交易明細單各一份在卷可
      稽，此部分事實，應堪認定。
（二）按銀行帳戶本僅供存戶存款之用，且僅需申請人本人持相關證件即可申請，無
      庸另行花費等情，此乃眾所周知之事。而被告乙○○於本院審理時亦坦承辦理
      銀行帳戶無庸花費任何手續費用，僅需存入一百元款項即可開戶等情。是衡諸
      常情，被告當知綽號「小陳」男子捨其自身無庸花費即可申辦之帳戶，竟願以
      六千元之價款向其購買帳戶之舉，當係欲以其帳戶從事不法用途。此觀被告於
      本院審理時，經檢察官詢以何種人會購買他人帳戶時，被告亦答以欲犯罪之人
      等語（參見本院九十三年六月二十九日審判筆錄）亦可得知。參以被告於警訊
      及偵審中均供承：自稱「小陳」之人命其將帳戶儲金簿、印章及提款卡等物置
      於牛皮紙袋內，並放於臺南縣永康市○○路旁垃圾桶邊處，由「小陳」自行取
      走等語（參見九十二年六月五日警詢筆錄、九十二年十月三十日偵查筆錄、本
      院九十三年六月二十九日審判筆錄），倘綽號「小陳」之男子意欲以被告販售
      之帳戶為正當用途而非從事不法，衡情當無以如此迂迴隱密之方式向被告購買
      帳戶。另參以被告於本院審理時供稱其學歷為高中二年級肄業，及被告於販售
      帳戶時，業已成年等情，堪信被告於販售帳戶之際，以其具備之學經歷、心智
      年齡等情狀，應可預期綽號「小陳」之人意欲使用其帳戶從事不法行為，被告
      辯稱不知綽號「小陳」之人欲以其帳戶從事不法云云，顯係卸責之詞，尚無可
      採。綜上所述，被告犯行明確，堪以認定，應依法論科。
二、核被告所為，係犯刑法第三十條第一項前段、第三百三十九條第一項之幫助詐欺
    取財罪，併依同法第三十條第二項之規定減輕其刑。爰審酌被告犯罪之動機、目
    的、手段、獲利雖微，然被害人損失甚鉅、增加國家司法機關查緝不法集團之困
    難、犯罪後否認犯行之態度等一切情狀，量處如主文所示之刑，並諭知易科罰金
    之折算標準，以資懲儆。
據上論斷，應依刑事訴訟法第二百九十九條第一項前段，刑法第三十條第二項、第三
百三十九條第一項、第四十一條第一項前段，罰金罰鍰提高標準條例第一條前段、第
二條，判如主文。
本案經檢察官甲○○到庭執行職務
中      華      民      國    九十三    年      七      月     十三     日
      臺灣臺南地方法院刑事第四庭
                                        審判長法  官  蘇清水
                                              法  官  林欣玲
                                              法  官  卓穎毓
右正本證明與原本無異。
如不服本判決，應於判決送達後十日內，向本院提出上訴狀（應附繕本）。
                                              書記官  秦建華
中      華      民      國    九十三    年      七      月     十四     日
